【裁判字號】    98,抗,43
【裁判日期】    980806
【裁判案由】    本票裁定
【裁判全文】
臺灣新竹地方法院民事裁定                98年度抗字第43號
    抗  告  人  丙○○
    抗  告  人  乙○○
                          段2.
    上二人共同  高奕驤律師
    相  對  人  甲○○
                            3.
上抗告人與相對人間因本票裁定事件，對於中華民國98年2 月6
日本院98年度司票字第63號裁定提起抗告，本院裁定如下：
    主    文
抗告駁回。
抗告程序費用新臺幣壹仟元由抗告人負擔。
    理    由
一、按票據上記載本法所不規定之事項者，不生票據上之效力，
    票據法第12條定有明文。又「被上訴人出具之上開字據，應
    具本票之效力，雖其中載有上訴人應為對待給付之條件，其
    票據並不因而歸於無效」，最高法院72年度台上字第2019號
    判決參照。
二、本件相對人主張：其執有抗告人丙○○、乙○○為發票人如
    原裁定所示之本票一紙（下稱系爭本票），到期日為民國（
    下同）97年11月25日，並免除作成拒絕證書，詎經相對人向
    抗告人提示未獲付款，依票據法第123 條聲請裁定許可強制
    執行等情，業據其提出本票一紙為證；抗告意旨則以：系爭
    本票雖為抗告人共同簽發，惟系爭本票背面抗告人於簽發時
    即記載「PS.本票據限陳祥裕提供資金予丙○○操作股票或
    期貨有效」之字樣，系爭本票之記載既附有條件，即與票據
    法第120條第1項第4款規定「本票應記載無條件擔任支付」
    之規定不符，系爭本票應屬無效。相對人聲請裁定之系爭本
    票既屬無效之票據，自不得依票據法第123條聲請強制執行
    云云而提起本件抗告。
三、經查抗告人不否認簽發系爭本票，而系爭本票正面記載「憑
    票准於97年11月25日無條件擔任兌付」（有系爭本票影本附
    於原審卷第13頁），即已表明為無條件擔任支付。至系爭本
    票背面雖載有「PS. 本票據限陳祥裕提供資金予鍾明宏操作
    股票或期貨有效」之字樣，然此背面記載之文字，並非票據
    法上所規定之事項，依前揭說明，僅此記載不生票據上之效
    力，系爭本票仍屬有效。至前述背面之記載僅係得否為實體
    抗辯之事由，是抗告人主張系爭本票乃無效之票據，自不足
    採，原裁定准許相對人之聲請，並無不合。抗告人提起本件
    抗告，為無理由，應予駁回。
四、據上論結，本件抗告為無理由，依非訟事件法第46條、第24
    條第1 項、第21條第2 項，民事訴訟法第495 條之1 第1 項
    、第449 條第1 項、第95條、第78條，裁定如主文。
中    華    民    國    98    年    8     月    6     日
                  民事第二庭    審判長法  官 盧玉潤
                                      法  官 楊明箴
                                      法  官 彭淑苑
以上正本係照原本作成。
如不服本裁定，僅得於收受本裁定正本送達後10日內，以適用法
規顯有錯誤為理由，向本院提出再抗告狀，（須附繕本一份及繳
納再抗告裁判費新台幣1,000元），經本院許可後始可再抗告。
中    華    民    國    98    年    8     月    6     日
                                書記官  謝國聖


司法院資訊處製作；財團法人民間司法改革基金會備份。
